【裁判字號】    98,交聲,2503
【裁判日期】    981231
【裁判案由】    違反道路交通管理處罰條例聲明異議
【裁判全文】
臺灣桃園地方法院刑事交通事件裁定    98年度交聲字第2503號
原處分機關  交通部公路總局新竹區監理所中壢監理站
異  議  人
即受處分人  乙○○
上列受處分人因違反道路交通管理處罰條例案件，對於交通部公
路總局新竹區監理所中壢監理站於98年9 月3 日所為之壢監裁字
第裁53－DB0000000 號違反道路交通管理事件裁決書不服，聲明
異議，本院裁定如下：
    主  文
異議駁回。
    理  由
一、原處分意旨略以：本件異議人即受處分人（下稱異議人）乙
    ○○於民國98年7 月27日9 時50分許，駕駛車牌號碼T2-713
    5 號自用一般小客貨車行經中壢市○○路與遠東路口時，「
    行經有燈光號誌管制之交岔路口闖紅燈」，為桃園縣政府警
    察局交通隊警員，依違反道路交通管理處罰條例第53條第1
    項，而填製桃警局交字第DB0000000 號舉發違反道路交通管
    理事件通知單（下稱舉發通知單），並經原處分機關依道路
    交通管理處罰條例第53條第1 項及第63條第1 項第3 款之規
    定，於98年9 月3 日以壢監裁字第裁53－DB0000000 號裁決
    書，裁處異議人罰鍰新臺幣（下同）2,700 元並記違規點數
    3 點等語。
二、異議意旨略以：伊於上揭時地欲從中華路左轉遠東路，當時
    中華路的號誌是綠燈，有打方向燈，並到內側虛線等待左轉
    ，伊當時有趁對向車道無車的空檔往前開，所以伊的車身有
    一半在對向車道，但因為後來對向有來車，所以伊無法左轉
    ，後來中華路號誌就轉變為紅燈，但因伊的車身已經擋住遠
    東路的來車，所以伊在對向無來車，且遠東路上無來車之情
    況下左轉，故伊不是故意要闖紅燈，而係因為當時是車輛尖
    峰時間，為了怕擋住遠東路之車輛，伊才紅燈左轉，又中華
    路上有好幾個路口都沒有設左轉燈，會讓駕駛人不知何時可
    以左轉，也經常發生車禍，故請求撤銷原處分云云。
三、按汽車駕駛人，行經有燈光號誌管制之交岔路口闖紅燈者，
    處新臺幣1,800 元以上5,400 元以下罰鍰，道路交通管理處
    罰條例第53條第1 項定有明文。經查：異議人駕駛前開車輛
    ，於上開時地，行經設有燈光號誌管制之路口闖紅燈之事實
    ，業經證人即當場舉發之桃園縣政府警察局交通隊警員田紹
    強於本院調查時結證稱：當天伊與羅嚴泰、甲○○○○一同
    執行取締交通違規勤務，當時伊是站在遠東路上，直接目視
    中華路上的車子，伊當時發現異議人並非在路口待轉，而係
    直接由中華路上之轉彎線左轉過來，而伊看到時，中華路已
    經紅燈，且路口是呈現淨空狀態，且異議人於當時並未爭執
    等語（參見本院卷第20頁），另證人即當場舉發之桃園縣警
    察局交通隊小隊長羅嚴泰於本院調查時則結證稱：當天是伊
    帶隊至遠東路執行取締重點違規勤務，當天天候很好，視線
    良好無死角，交通狀況亦良好，而異議人是在遠東路淨空，
    且遠東路係綠燈，中華路是紅燈時逕行左轉過來，況若異議
    人是在中華路的轉彎線等待，並於中華路甫轉變為紅燈而路
    口淨空時左轉，伊等並不會舉發，亦即伊等不會在號誌剛變
    化時做攔查取締之動作（參見本院卷第20頁正、反面），是
    互核證人2 人對於異議人車輛違規左轉之經過及如何攔停等
    均為一致之說明，復有桃園縣政府警察局桃警局交字第DB00
    00000 號舉發通知單、證人田紹強庭呈之桃園縣政府警察局
    交通隊98年7 月27日勤務分配表2 份、取締乙○○紅燈左轉
    道路現場概況圖1 紙、現場照片8 張及98年9 月3 日壢監裁
    字第裁53－DB0000000 號裁決書1 份附卷可參（參見本院卷
    第4 頁、第9 頁反面、第24頁至第27頁）。是證人田紹強及
    羅嚴泰對於本件舉發經過及如何攔停異議人等情，既已提出
    說明，且本身又屬執行公務警員，原受有行政懲處責任之監
    督，嗣到庭具結作證，更以刑事責任擔保證詞之真實性，復
    與異議人不相識，亦無嫌隙瓜葛，實無設詞攀誣或構陷異議
    人之必要，因認其舉發應無誤認之虞且證言係較異議人之辯
    解為可採。是以，本件異議人確有違規闖越紅燈，堪以認定
    。異議人另以該路段有好幾個路口都沒有設左轉燈，會讓駕
    駛人不知何時可以左轉，也經常發生車禍乙情置辯，惟交通
    號誌之設置之適當與否，要屬交通主管機關權限範圍，非本
    案所得置喙，如確有異議人所指設置失當情形，自可循正當
    程序反應改善，然本案發生時，異議人確有違規闖紅燈乙事
    ，已如前述。
四、綜上所述，異議人前揭交通違規行為已甚明確，原處分機關
    依道路交通管理處罰條例第53條第1 項、第63條第1 項第3
    款規定，裁處罰鍰2,700 元，並計違規點數3 點，於法有據
    ，核無違誤，本件異議並無理由，應予駁回。
五、據上論斷，應依道路交通管理處罰條例第87條第2 項、道路
    交通案件處理辦法第19條，裁定如主文。
中    華    民    國    98    年    12    月    31    日
                  交通法庭    法  官  石蕙慈
以上正本證明與原本無異。
如不服本裁定，應於裁定送達後5 日內向本院提出抗告狀。
                              書記官  李佳穎
中    華    民    國    99    年    1     月    4     日

司法院資訊處製作；財團法人民間司法改革基金會備份。
